【裁判字號】    92,上易,1271
【裁判日期】    920523
【裁判案由】    竊盜
【裁判全文】
臺灣高等法院刑事判決                          九十二年度上易字第一二七一號
    上訴人  臺灣板橋地方法院檢察署檢察官
    被  告  甲○○
右上訴人因被告竊盜案件，不服臺灣板橋地方法院九十一年度易字第二九一○號，中
華民國九十二年四月七日第一審判決（起訴案號：臺灣板橋地方法院檢察署九十一年
度偵字第一五三五七號），提起上訴，本院判決如左：
    主  文
上訴駁回。
    理  由
一、公訴意旨略以：被告甲○○意圖為自己不法之所有，於民國九十一年四月二十二
    日凌晨一時許，在臺北縣土城市○○路○段四三○號前，基於毀損、竊盜之犯意
    ，以手持石頭之方式敲壞乙○○所有車牌號碼五Ｐ─六七六號自小客車車窗，著
    手竊取車內物品，經乙○○及附近住戶發覺逮捕而未遂，因認被告涉犯刑法第三
    百二十條第三項、第一項之竊盜未遂罪嫌、第三百五十四條之毀損罪嫌。
二、按案件曾經判決確定者，應諭知免訴之判決，刑事訴訟法第三百零二條第一款定
    有明文。又依司法院大法官解釋釋字第四七號意旨認：刑事訴訟法第八條之主要
    用意，係避免繫屬於有管轄權之數法院對於同一案件均予審判之弊。某甲在子縣
    行竊，被在子縣法院提起公訴後，復在丑縣行竊，其在丑縣行竊之公訴部分原未
    繫屬於子縣法院，自不發生該條之適用問題。又丑縣法院係被告所在地之法院，
    對於某甲在子縣法院未經審判之前次犯行，依同法第五條之規定，得併案受理，
    其判決確定後，子縣法院對於前一犯行公訴案件，自應依同法第二百九十四條第
    一款（即現行法第三百零二條第一款）規定，諭知免訴之判決。另按訴訟上所謂
    一事不再理之原則，關於實質上一罪或裁判上一罪，亦均有其適用，最高法院六
    十年臺非字第七七號著有判例。
三、查本件被告甲○○基於意圖為自己不法所有之概括犯意，自九十一年五月一日凌
    晨零時三十分許起至同日凌晨三時三十分許止，沿基隆巿海洋大學往基隆港東十
    六號碼頭方向，以停放路旁之營業小客車為目標，趁車主不在之際，連續六次持
    客觀上對人之生命、身體安全有危險性之螺絲起子一支，砸破車牌號碼Ｍ五─六
    九七號、二Ｍ─五七八號、六Ｍ─五一二號、Ｍ五─八九二號、三Ｍ─七一○號
    、Ｕ三─四六五號營業小客車之車門玻璃窗，再進入上開車內共竊得零錢新臺幣
    第一項第三款之加重竊盜罪之犯罪事實，業由臺灣基隆地方法院檢察署檢察官以
    九十一年度偵字第三○九五號向臺灣基隆地方法院提起公訴，並經臺灣基隆地方
    法院認定本案（即被告九十一年四月二十二日凌晨一時許所犯之竊盜罪）與前開
    檢官所起訴之案件（即臺灣基隆地方法院檢察署九十一年度偵字第三○九五號案
    件）有連續犯關係，判決被告連續攜帶兇器竊盜，處有期徒刑九月（九十一年度
    訴字第四八○號），復經本院以九十二年度上易字第二六一號刑事判決駁回上訴
    ，於九十二年三月二十八日確定，有該等臺灣基隆地方法院檢察署檢察官起訴書
    、臺灣基隆地方法院刑事判決、本院刑事判決、本院全國前案紀錄表、臺灣高等
    法院檢察署刑案紀錄簡覆表在卷可稽，依上開說明，本件應諭知免訴。
四、檢察官上訴意旨爰引最高法院六十年（誤載為九十年）臺非字第一七三號判例以
    ：原審倘認被告甲○○係連續竊盜，亦應依法判處公訴不受理，方屬於法無違，
    認原審判決免訴，尚有違誤等情，指摘原判決不當；惟檢察官所引前開判例係針
    對同法第三百零三條第二款同一案件在同一法院重行起訴，而非就該條第七款同
    一案件在不同法院起訴之情形；再依前揭司法院大法官解釋釋字第四七號意旨，
    及前開判例意旨亦認諭知不受理判決須以案件尚未經實體上判決確定者為限，若
    案件已經實體上判決確定，即應依同法第三百零二條第一款諭知免訴之判決，而
    無諭知不受理之可言，本件原審判決時，同一案件既已經實體上判決確定在案，
    自應諭知免訴之判決，是原審諭知本件免訴之判決，核無不當。公訴人上訴指摘
    原判決不當，為無理由，應予駁回，並不經言詞辯論為之。
據上論斷，應依刑事訴訟法第三百六十八條，判決如主文。
中      華      民      國    九十二    年      五      月    二十三    日
                              臺灣高等法院刑事第二十庭
                                  審判長法  官  葉  麗  霞
                                        法  官  李  錦  樑
                                        法  官  李  春  地
右正本證明與原本無異。
不得上訴。
                                        書記官  柳  秋  月
中      華      民      國    九十二    年      五      月    二十三    日


司法院資訊處製作；財團法人民間司法改革基金會備份。
